【裁判字號】    97,台上,4122
【裁判日期】    970828
【裁判案由】    常業詐欺
【裁判全文】
最高法院刑事判決            九十七年度台上字第四一二二號
上  訴  人  甲○○
                    號
上列上訴人因常業詐欺案件，不服台灣高等法院台南分院中華民
國九十七年六月二十六日第二審判決（九十七年度上訴字第四八
一號，起訴案號：台灣台南地方法院檢察署九十四年度偵字第一
一九五九、一四一七八號，九十五年度偵字第一０七七五號），
提起上訴，本院判決如下：
    主  文
上訴駁回。
    理  由
按刑事訴訟法第三百七十七條規定，上訴於第三審法院，非以判
決違背法令為理由，不得為之。是提起第三審上訴，應以原判決
違背法令為理由，係屬法定要件。如果上訴理由書狀並未依據卷
內訴訟資料，具體指摘原判決不適用何種法則或如何適用不當，
或所指摘原判決違法情事，顯與法律規定得為第三審上訴理由之
違法情形，不相適合時，均應認其上訴為違背法律上之程式，予
以駁回。本件原判決撤銷第一審關於上訴人甲○○部分之判決，
改判仍論處上訴人常業詐欺罪刑，已敘明其所憑之證據及認定之
理由；從形式上觀察，並無判決違背法令之情形存在。按共同實
行犯罪行為之人，在合同意思範圍以內，各自分擔犯罪行為之一
部，相互利用他人之行為，以達其犯罪之目的者，即應對於全部
所發生之結果，共同負責。原判決認定上訴人與林俊宇、李昀彥
（均已判刑確定）基於共同常業意圖為自己不法所有之犯意聯絡
，加入中國大陸地區之詐欺集團，以電話詐欺方式，向台灣地區
被害人蔡琪秀等人設詞訛詐，迨被害人匯款至指定之人頭帳戶後
，再由上訴人聯絡林俊宇、李昀彥等人前往自動櫃員機提款，將
領得之款項交付上訴人或匯入詐欺集團指示之帳戶內，恃此為生
等情。則上訴人既與林俊宇、李昀彥及其他詐欺集團成員對於上
開詐欺犯行具有共同犯罪之意思，並分擔犯罪行為一部之實行，
自應就全部所發生之結果，負共同責任，不因僅負責聯絡領款部
分之犯行，而影響其應負之正犯責任。上訴意旨以領款係詐欺罪
構成要件以外之行為，且上訴人有無為自己犯罪之意思，亦有疑
竇，原審未予查明，於法不合云云，徒就原審採證認事職權之適
法行使，任意指摘，不符第三審上訴之法定要件。又刑法上之共
同正犯，雖應就全部犯罪結果負其責任，但科刑時仍應以行為人
之責任為基礎，審酌刑法第五十七條所列各款事項等一切情狀，
為其量刑輕重之標準，並非必須科以同一之刑。原判決本此原則
，量處上訴人有期徒刑三年六月，理由內已詳加審酌說明，既未
逾法定刑度，復無失出失入情形，不生違背法令之問題。上訴意
旨其餘所稱上訴人因較早加入詐欺集團，故初期由其指示林俊宇
等人提款及匯款，嗣後即由詐欺集團成員直接指示行事，且彼等
報酬係按提款比例抽取，亦非上訴人支付等各節，對於無關犯罪
事實之枝節事項，憑己見任意爭執，均與法律規定得為第三審上
訴理由之違法情形，不相適合，其上訴為違背法律上之程式，應
予駁回。
據上論結，應依刑事訴訟法第三百九十五條前段，判決如主文。
中    華    民    國  九十七  年    八    月  二十八  日
                      最高法院刑事第十一庭
                          審判長法官  花  滿  堂
                                法官  黃  正  興
                                法官  陳  東  誥
                                法官  林  錦  芳
                                法官  洪  昌  宏
      本件正本證明與原本無異
                                      書  記  官
中    華    民    國  九十七  年    九    月    一    日
                                                      K


司法院資訊處製作；財團法人民間司法改革基金會備份。
